【裁判字號】    99,訴,726
【裁判日期】    990914
【裁判案由】    妨害風化
【裁判全文】
臺灣彰化地方法院刑事判決               99年度訴字第726號
公  訴  人  臺灣彰化地方法院檢察署檢察官
被      告  丁○○
            甲○○
            丙○○
            戊○○
            乙○○
            己○○
上列被告等因妨害風化案件，經檢察官提起公訴（99年度偵字第17
62、2745及3642號），被告等於準備程序中為有罪陳述，經本院
合議庭裁定由受命法官行簡式審理程序進行審理，本院判決如下
：
    主  文
丁○○共同意圖使女子與他人為性交之行為，而媒介以營利，累
犯，處有期徒刑陸月，併科罰金新台幣拾萬元，有期徒刑如易科
罰金，以新台幣壹仟元折算壹日，罰金如易服勞役，以新台幣壹
仟元折算壹日，扣案如附表二所示之物均沒收之。
甲○○共同意圖使女子與他人為性交之行為，而媒介以營利，累
犯，處有期徒刑肆月，併科罰金新台幣肆萬元，有期徒刑如易科
罰金，以新台幣壹仟元折算壹日，罰金如易服勞役，以新台幣壹
仟元折算壹日，扣案如附表二所示之物均沒收之。
戊○○共同意圖使女子與他人為性交之行為，而媒介以營利，處
有期徒刑月，如易科罰金，以新台幣壹仟元折算壹日，扣案如
附表二所示之物均沒收之。
乙○○共同意圖使女子與他人為性交之行為，而媒介以營利，處
有期徒刑月，如易科罰金，以新台幣壹仟元折算壹日，扣案如
附表二所示之物均沒收之。
丙○○共同意圖使女子與他人為性交之行為，而媒介以營利，處
有期徒刑月，如易科罰金，以新台幣壹仟元折算壹日，扣案如
附表二所示之物均沒收之。
己○○共同意圖使女子與他人為性交之行為，而媒介以營利，處
有期徒刑月，如易科罰金，以新台幣壹仟元折算壹日，扣案如
附表二所示之物均沒收之。又意圖使女子與他人為性交之行為，
而媒介以營利，處有期徒刑月，如易科罰金，以新台幣壹仟元
折算壹日，扣案如附表四所示之物沒收之。應執行有期徒刑伍月
，如易科罰金，以新台幣壹仟元折算壹日，扣案如附表二、四所
示之物均沒收之。
    事  實
一、丁○○（綽號阿弟Y ）前因違反懲治盜匪條例案件，經臺灣
    臺中地方法院以88年度訴字第598 號判處有期徒刑7 年6 月
    確定，於民國（下同）95年1 月4 日因縮短刑期假釋出監，
    並付保護管束，於96年2 月3 日因假保護管束期滿未經撤銷
    ，視已執行完畢。甲○○前因違反槍砲彈藥刀械管制條例案
    件，經本院以90年度訴字第1530號判處有期徒刑5 年2 月，
    其不服判決提出上訴，經臺灣高等法院臺中分院以91年度上
    訴第354 號駁回上訴（下稱第1 案），又因違反槍砲彈藥刀
    械管制條例案件，經本院以91年度訴字第874 號判處有期徒
    刑7 月確定（下稱第2 案件），嗣後第2 案件經本院裁定減
    為有期徒刑3 月15日，並與第1 案件合併定應執行刑為有期
    徒刑5 年5 月確定，其於95年1 月4 日縮短刑期假釋出監，
    並付保護管束，至96年10月17日假釋期滿未經撤銷，視為執
    行完畢。丁○○仍不知悔改，其與何惠玲（花名「小優」，
    另經檢察官為緩起訴處分）為男女朋友，自97年年底某日起
    ，共同基於意圖媒介女子與不特定男客人從事性交易以營利
    之單一犯意聯絡，成立「凱渥應召站」，先由丁○○以刊登
    報紙廣告方式收購插有行動電話門號0000000000、00000000
    00等SIM 卡之行動電話機2 具作為刊登廣告或聯絡媒介之用
    ，並將上開行動電話門號留給與其等有相同犯意聯絡之乙○○、己○○、戊○○（乙○○、己○○及戊○○等人各別參
    與犯罪時地、經過，另行陳述如下），而何惠玲則在報紙上
    刊登內容為「誠徵服務小姐、高檔美女」之廣告，應徵附表
    一所示之應召站小姐或不知名之小姐，迨不特定男客或乙○○、己○○、戊○○等人打電話給丁○○、何惠玲後，再由
    丁○○自己擔任司機或指示於98年7 間某日起所聘僱與其等
    有相同犯意聯絡之甲○○、鄭淑萍（綽號「大姊」，檢察官
    另行偵辦）及綽號阿宏之年籍姓名不詳之成年男子（未到案
    ）等人擔任司機，依丁○○、何惠玲等指示載送應召小姐前
    往指定地點進行性交易，並收取性交易費用，每次性交易以
    「節」計算，一節為40分鐘，每節之代價為現金2500元至30
    00元不等，每節性交易小姐可分得現金1300元至1500元不等
    ，司機分得現金300 元，並扣除賓館或汽車旅館之仲介費用
    外，餘則款項歸由丁○○與何惠玲所有。嗣後於98年10月3
    日（中秋節當天），何惠玲因不滿丁○○與應召站內之小姐
    賴鈺璿（花名「小不」）交往，與丁○○發生爭執，何惠玲
    退出該應召站，丁○○自即日起，改與賴鈺璿（賴鈺璿另為
    緩起訴處分）合作，將應召站改名為「國際應召站」，賴鈺
    璿即日起與丁○○、甲○○等人各別與前揭具有相同犯意聯
    絡之乙○○、己○○、戊○○等人承前開合作模式而媒介小
    姐從事性交易；丁○○、賴鈺璿、甲○○等人另自99年1 月
    某日起，復承上開單一犯意，共同與丙○○共同基於意圖媒
    介女子與不特定男客人從事性交易以營利之犯意聯絡，渠等
    媒介女子與不特定男客性交方式，陳述如下：
(一)、戊○○係設於彰化縣彰化市○○街129 號「櫻山飯店」服務
    生，自98年8 月間某日起（起訴書未載明其參與犯罪時間，
    故經公訴蒞庭檢察官以補充理由書載明本件犯罪具體時間為
    98年8 月某日）至98年10月3 日止，先與丁○○、何惠玲及
    甲○○等人共同基於意圖媒介女子與不特定男客人從事性交
    以營利之犯意聯絡，另自98年10月3 日起至99年2 月8 日止
    ，承續前揭單一犯意，另與丁○○、賴鈺璿及甲○○等人共
    同基於意圖媒介女子與不特定男客人從事性交以營利之犯意
    聯絡，若住宿男客要求性交易服務時，則由戊○○先以行動
    電話0000000000號撥至丁○○所使用之行動電話門號000000
    0000號，向丁○○告知客人所要求前來性交易女子之條件後
    ，丁○○等人隨即指示甲○○等人載送應召小姐「小亮」、
    「小密」等人前往進行性交易，戊○○反覆媒介共2 次左右
    ，每次獲取仲介費現金500 元。
(二)、乙○○係設在彰化縣彰化市○○路98號「福連賓館」服務生
    ，自98年8 月間某日（起訴書原載明其參與犯罪時間為98年
    9 月間起，故經公訴蒞庭檢察官以補充理由書載明更正本件
    犯罪具體時間為98年8 月某日）起至98年10月3 日止，先與
    丁○○、何惠玲及甲○○等人共同基於意圖媒介女子與不特
    定男客人從事性交以營利之犯意聯絡，另自98年10月3 日起
    至99年2 月8 日止，承續前揭單一犯意，復與丁○○、賴鈺
    璿及甲○○等人共同基於意圖媒介女子與不特定男客人從事
    性交以營利之犯意聯絡，若住宿男客要求性交易服務時，再
    由乙○○以行動電話0000000000號至上開行動電話門號0000
    000000號至丁○○所使用之行動電話門號0000000000號，向
    丁○○告知客人所要求前來性交易女子之條件，丁○○等人
    隨即指示甲○○等人載送應召小姐「小亮」、「小可」等人
    前往進行性交易，乙○○反覆媒介共4 次左右，每次可獲取
    仲介費現金500 元。
(三)、己○○係前揭「福連賓館」服務生，自98年8 月間某日起（
    起訴書原載明其參與犯罪時間為98年9 月間起，故經公訴蒞
    庭檢察官以補充理由書載明更正本件犯罪具體時間為98年8
    月某日）至98年10月3 日止，先與丁○○、何惠玲及甲○○
    等人共同基於意圖媒介女子與不特定男客人從事性交以營利
    之犯意聯絡，另自98年10月3 日起至99年2 月8 日止，承續
    前揭單一犯意，改與丁○○、賴鈺璿及甲○○等人共同基於
    意圖媒介女子與不特定男客人從事性交以營利之犯意聯絡，
    住宿男客要求性交易服務時，先由己○○以行動電話000000
    0000號至上開行動電話門號0000000000號，告知丁○○客人
    所要求前來性交易女子之條件後，丁○○等隨即指示甲○○
    等人載送應召小姐小亮等人前往進行性交易，若有完成性交
    易，己○○反覆媒介共4 次左右（其中一次是小可），每次
    可獲取仲介費現金500 元。
(四)、丙○○係址設在彰化縣彰化市○○路226 號10樓至12樓之「
    三民賓館」負責人，自99年1 月初某日（指99年1 月11日以
    後，因其曾妨害風化案件，經本院於99年1 月11日以98年訴
    字1926號判決，故99年1 月11日之前媒介行為為前揭判決確
    定效力所及，因起訴書未載明其參與犯罪時間，故經公訴蒞
    庭檢察官以補充理由書載明本件犯罪具體時間）起至99年2
    月8 日止，與丁○○、賴鈺璿及甲○○等人共同基於意圖媒
    介女子與不特定男客人從事性交以營利之犯意聯絡，住宿男
    客要求性交易服務時，先由丙○○以行動電話0000000000號
    至上開行動電話門號0000000000號，向丁○○告知客人所要
    求前來性交易女子之條件後，丁○○、賴鈺璿隨即指示甲○○等人載送小琪、小亮、小米等人前往進行性交易，若有完
    成性交易，丙○○反覆媒介共4 次左右，每次可獲取仲介費
    300 元。
二、嗣於99年2 月8 日晚上6 時，丁○○與賴鈺璿以車牌號碼80
    39-SK 號自用小客車，搭載「亮亮」前往彰化金色河畔汽車
    旅館、富安大旅社等處，以每次現金2500元之代價從事性交
    易各1 次；同日晚上10時40分許，為警在彰化縣田尾鄉○○
    路○ 段19號「米蘭汽車旅館」221 號房間內查獲從事性交易
    之「亮亮」與該次之客人張家綸，並扣得已拆封未使用之保
    險套1 個、2500元及未拆封之保險套7 個；另於同日晚上10
    時45分許，在彰化縣田尾鄉○○路○ 段與公所路口之全家便
    利商店停車場內，查獲正在停等「亮亮」之由丁○○所駕駛
    之車牌號碼8039-SK 號自用小客車，車內另有賴鈺璿，並自
    該車內扣得手機2 支、注射針筒（不含針頭）21支、保險套
    10個、帳單1 張等物。員警又於同日晚上11時30分許，在彰
    化縣彰化市○○路117 號「凱悅汽車旅館」，從甲○○駕駛
    車牌號碼E9-2428 號自用小客車，搭載剛自凱悅汽車旅館61
    5 號房間完成性交易之徐詩閔（即「小蜜」）及另一名仍在
    等候性交易之小姐林晴惠（即「小可」）。復於翌日（9 日
    ）上午8 時50分許，員警持本院核發之搜索票，在丁○○位
    於臺中市○○區○○街257 號8 樓之2 之租屋處扣得帳冊1
    本、電腦1 組。
三、己○○因前開應召站遭破獲後，為警依通訊監察譯文陸續清
    查涉案之仲介阿姨，而於99年2 月23日因前開妨害風化案件
    為警通知到案後，猶不知警惕，明知黃雅惠因經濟情況不佳
    ，有意願從事性交易賺錢，自竟99年3 月12日起，基於意圖
    使女子與他人為性交行為而媒介以營利之犯意，媒介客人與
    黃雅惠從事性交易，每次性交易價格現金2500元，而己○○
    可抽取現金700 元，己○○反覆媒介共3 次以上。嗣於99年
    4 月6 日晚上10時50分許，員警朱家宏喬裝嫖客前往己○○
    擔任服務生之彰化縣彰化市○○路98號4 樓之「福連賓館」
    查訪，己○○竟向朱家宏表示可媒介女子前來提供性服務，
    朱家宏佯裝答應並先行支付性交易代價現金2500元予己○○
    等語，己○○隨即以電話通知黃雅惠前來，並將黃雅惠帶進
    朱家宏所投宿之525 號房間內，欲與客人從事性交易，此時
    朱家宏見時機成熟隨即表明身分並通知在外支援警力前來而
    當場查獲，並在己○○身上扣得現金2500元。
四、案經彰化縣警察局移送及彰化縣警察局彰化分局報告臺灣彰
    化地方法院檢察署檢察官偵辦後起訴。
       理由
一、上揭事實，業據被告丁○○、甲○○、丙○○、戊○○、乙○○、己○○等人於偵查及本院審理中均自白不諱，核與證
    人即共犯何惠玲、賴鈺璿及證人劉鑵伊、張雅婷、徐詩閔、
    林晴惠等人偵查中證述明確，並經證人黃雅惠於警詢時證述
    歷歷，復有網路廣告內容列印影本、車牌號碼E9-2428 號自
    小客車車籍資料、臨檢紀錄表2 份、通訊監察譯文、通聯調
    閱查詢單2 份、己○○手機翻拍照片2 張、記帳資料6 張、
    99年1 月26日搜證照片25張、99年1 月20日蒐證照片15張、
    99年1 月6 日蒐證照片26張、99年4 月6 日蒐證照片9 張附
    卷可稽，此外，並扣得附表二、三及四所示之物品可資佐證
    。足認被告丁○○、甲○○、丙○○、戊○○、乙○○、己○○等人之自白核與事實相符，自可採信。從而，本件被告
    丁○○、甲○○等人與分別與同案被告丙○○、戊○○、乙○○、己○○等人共同媒介女子與不特定男子為性交行為以
    營利之犯行，事證明確，均洵堪認定，應依法論科。
二、核被告丁○○、甲○○、丙○○、戊○○、乙○○、己○○
    等人所為，均係犯刑法第231 條第1 項之意圖使女子為性交
    而媒介以營利罪。按若干犯罪行為態樣，本質上原具有反覆
    、延續實行之特徵，刑法立法時既予特別歸類，定為犯罪構
    成要件之行為要素。行為人本即預定有數個同種類之行為，
    將反覆實行複數行為，於刑法評價上，即應僅成立一罪。學
    理上所稱「集合犯」，職業性、營業性或收集性等具有重複
    特質之犯罪均屬之。而常業犯，即具有預為同一犯罪行為之
    意思傾向，反覆實施同類犯罪構成要件之職業性犯罪，為集
    合犯，屬包括一罪。被告丁○○、甲○○、丙○○、戊○○
    、乙○○、己○○等人於事實欄所示期間多次反覆媒介女子
    與不特定男客為性交行為，並分別以上述方式營利，顯見被
    告等人之犯行，在性質上具有反覆性，且係在密切接近之一
    定時間及空間內反覆從事性質類似之犯行，於行為概念上，
    應認屬「職業性」或「營業性」之包括的一罪。是被告等人
    之行為，應認均係犯刑法第231 條第1 項之圖利媒介性交罪
    之包括一罪。被告丁○○、甲○○、共犯何惠玲、「大姊」
    、「阿宏」等人共同分別與乙○○、己○○（指事實欄一之
    (三)部分）及戊○○等人間，以及丁○○、甲○○、共犯賴鈺
    璿等人共同分別與乙○○、己○○（指事實欄一之(三)部分）
    、丙○○及戊○○等人間，有犯意之聯絡，及行為之分擔，
    均為共同正犯；被告己○○所犯上開2 罪，犯意各別，行為
    互異，應分論併罰。又被告丁○○、甲○○2 人有上開事實
    欄所載之前科紀錄，有臺灣高等法院被告前案紀錄表、臺灣
    彰化地方法院檢察署刑案資料查註紀錄表各1 份在卷可憑，
    其於有期徒刑執行完畢後，5 年內故意再犯本案有期徒刑以
    上之罪，均為累犯，自各應依刑法第47條第1 項之規定加重
    其刑。爰審酌渠等人不圖以正當方法賺取金錢，竟以媒介女
    子與人性交而從中牟利，敗壞社會善良風氣，而丁○○參與
    期間最長及次數最多，甲○○次之，乙○○、己○○、戊○○及丙○○更次之，暨渠等坦承犯行之犯後態度等一切情狀
    ，分別量處如主文所示之刑，並就有期徒刑部分及罰金部分
    分別諭知易科罰金及易服勞役之折算標準，而己○○部分另
    定應執行刑，並諭知易科罰金之折算標準。
三、扣案物沒收部分：
    按共同正犯因相互間利用他人之行為，以遂行其犯意之實現
    ，本於責任共同之原則，有關沒收部分，對於共犯間供犯罪
    所用之物，自均應為沒收之諭知（最高法院89年度臺上字第
    6946號判決意旨參照）。扣得如附表二所示之物均係被告丁○○所有，而附表二編號一之所示之物係供本件犯罪所用或
    犯罪預備之物，且均係被告丁○○所有，業據被告丁○○供
    明在案，依刑法第38條第1 項第2 款宣告沒收。而扣案如附
    表四所示之現金2500元，係己○○就事實欄三所示之犯罪所
    得，業經己○○坦承明確及員警職務報告在卷可稽，故依刑
    法第38條第1 項第3 款宣告沒收之。至於扣案如附表三編號
    1 、2 、3 所示之物，並非被告丁○○等人所有，而附表三
    編號4 所示之物，雖係共犯何惠玲所有，然無證據證明該扣
    案物與本案犯罪有關，故不另為沒收之諭知。至於被告丙○○、戊○○及乙○○所持上開行動電話係供本件犯罪所有，
    惟該行動電話並非渠等所有，此有渠等警詢筆錄在卷可按，
    自無從宣告沒收之，又被告己○○所持有之行動電話雖供本
    件犯罪所用，然該工具是其平日聯絡親友之用，經核非專供
    本件犯罪所用之物，爰不予宣告沒收，附此敘明。
據上論斷，應依刑事訴訟法第273條之1、第299條第1項前段，刑
法第28條、第231 條第1 項、第47條、第41條第1 項前段、第42
條第3 項、第38條第1 項第2 款、第3 款、第51條第5 款，刑法
施行法第1 條之1 ，判決如主文。
本案經檢察官蕭有宏到庭執行職務
中    華    民    國    99    年    9    月    14     日
                  刑事第六庭    
                                      法  官  鮑慧忠
以上正本證明與原本無異。
如不服本判決應於收受判決後10日內向本院提出上訴書狀，並應
敘述具體理由；其未敘述上訴理由者，應於上訴期間屆滿後20日
內向本院補提理由書狀( 均須按他造當事人之人數附繕本) 「切
勿逕送上級法院」。
中    華    民    國    99    年    9     月    14    日
                                      書記官  林子惠

所犯法條：
 中華民國刑法第231條
 意圖使男女與他人為性交或猥褻之行為，而引誘、容留或媒介以
 營利者，處5年以下有期徒刑，得併科10萬元以下罰金。以詐術
 犯之者，亦同。
 公務員包庇他人犯前項之罪者，依前項之規定加重其刑至二分
 之一

 附表一
 ┌─┬──────────┬──────────────┐
 │編│小姐姓名            │性交易之期間                │
 │號│                    │                            │
 ├─┼──────────┼──────────────┤
 │1 │張雅婷（綽號：小琪）│98年7 月起至99年2 月8日止   │
 ├─┼──────────┼──────────────┤
 │2 │賴鈺璿（綽號：小不）│98年8 月19日至99年2 月8日止 │
 ├─┼──────────┼──────────────┤
 │3 │劉鑵伊（綽號：亮亮）│98年9 月起至99年2 月8 日止  │
 ├─┼──────────┼──────────────┤
 │4 │徐詩閔（綽號：小蜜）│同上                        │
 ├─┼──────────┼──────────────┤
 │5 │林晴惠（綽號：小可）│98年10月起                  │
 └─┴──────────┴──────────────┘

  附表二
┌────┬─────────────────────────┐
│編   號 │物品名稱及數量                                    │
├────┼─────────────────────────┤
│  1     │行動電話機具兩支（含SIM 卡門號0000000000、00000000│
│        │64號）                                            │
├────┼─────────────────────────┤
│  2     │性交易帳單1張                                     │
├────┼─────────────────────────┤
│  3     │注射針筒（不含針頭）21支                          │
├────┼─────────────────────────┤
│  4     │保險套10個                                        │
├────┼─────────────────────────┤
│  5     │性交易帳冊1本                                     │
└────┴─────────────────────────┘
附表三
┌────┬─────────────────────────┐
│編   號 │物品名稱及數量                                    │
├────┼─────────────────────────┤
│  1     │現金2500元                                        │
├────┼─────────────────────────┤
│  2     │已拆封未使用之保險套1個                           │
├────┼─────────────────────────┤
│  3     │未拆封使用之保險套7個                             │
├────┼─────────────────────────┤
│  4     │電腦1組                                           │
└────┴─────────────────────────┘

  附表四
┌────┬─────────────────────────┐
│編   號 │物品名稱及數量                                    │
├────┼─────────────────────────┤
│  1     │現金2500元                                        │
└────┴─────────────────────────┘

司法院資訊處製作；財團法人民間司法改革基金會備份。
